臺灣臺北地方法院刑事判決　　　　　　　　　　　　九十一年度易字第一四二三號
　　公　訴　人　臺灣臺北地方法院檢察署檢察官
　　被　　　告　己○○
右列被告因竊盜案件，經檢察官提起公訴（九十一年度偵字第一六一八八號、第一八
九三四、二００六八號）本院判決如左：
    主      文
己○○共同連續竊盜，處有期徒刑貳年陸月。
    事      實
一、己○○前於民國八十三年十月間因犯違反麻醉藥品管理條例及煙毒等案件，經
    本院各判處有期徒刑五月及有期徒刑三年四月，經其向台灣高等法院提起上訴後
    ，於八十四年三月十四日撤回上訴而告確定；又於八十四年八月間因犯違反麻
    醉藥品管理條例案件，經本院判處有期徒刑四月，嗣並經確定，再由本院於八十
    四年十二月十二日以八十四年度聲字第九七五號裁定就己○○所犯上開、等
    罪，合併定執行刑為有期徒刑三年十月，依檢察官所簽發執行指揮書之記載本應
    於八十八年六月二十三日執行完畢，嗣於八十六年二月二十二日縮短刑期假釋出
    監，假釋期間於八十八年五月二十六日屆滿；惟己○○於假釋期間內之八十六
    年四月間又因故意更犯煙毒案件，為本院於八十六年七月間判處有期徒刑二年二
    月（嗣並經確定），受有期徒刑以上刑之宣告，經撤銷前開、二案件之假釋
    後，應執行之殘刑二年三月又八日則由檢察官簽發執行指揮書指揮發監執行，依
    執行指揮書之記載本應於八十九年二月二十七日執行完畢，而因己○○又於八
    十六年七月間因犯違反麻醉藥品管理條例案件，經本院判處有期徒刑五月（嗣並
    經確定），嗣由本院於八十七年三月二十七日以八十七年度聲字第五四七號裁定
    就己○○所犯上開、二案件合併定執行刑為有期徒刑二年四月，並由檢察官
    簽發執行指揮書自其前開、二案件經撤銷假釋後之殘刑執行完畢翌日（即八
    十九年二月二十八日）接續執行，依執行指揮書之記載本應於九十一年六月二十
    七日執行完畢，嗣己○○於八十九年十月十六日縮短刑期假釋出監，假釋期間應
    於九十一年四月二十四日屆滿，其於後述行為時，尚在假釋期間內（己○○前開
    、、及等四案件之前科於本件均不構成累犯，惟己○○因於假釋期間未
    依規定報到，復因犯搶奪罪經檢察官提起公訴，違反保護管束應遵守之事項情節
    重大，經撤銷假釋後未到案執行，由檢察官於九十一年六月十四日對其發布通緝
    ，嗣於九十一年七月二十三日通緝到案，現則由檢察官指揮發監執行經撤銷假釋
    後之殘刑有期徒刑一年六月又八日）。
二、己○○基於意圖為自己不法所有之概括犯意：
（一）於九十一年三月十七日六時許，在台北縣中和市○○路與中興街口，拾獲不詳
      姓名之人所遺失之機車鑰匙一把，己○○竟意圖為自己不法之所有，將之侵占
      入己，而未送至警察機關招領。嗣己○○於將該把鑰匙侵占入己後並在附近尋
      找竊車目標，於同日六時許，在同一地點，見車號ＧＥＫ—八六五號重型機車
      一部停放於該處（該部機車為乙○○所有，停放於該處），竟意圖為自己不法
      之所有，以其所侵占入己之該支鑰匙插入該部機車之電門，將該部機車發動後
      竊取，得手後騎乘該車離開該處用以代步。
（二）於同月十八日十七時許，因右揭竊得機車汽油用盡，遂將該機車棄置在台北市
      中山區○○○路○段十四號前，嗣在附近尋找竊車目標，在台北市○○○路與
      新生北路口附近之停車格，見車號ＧＦＰ—三一五號重型機車一部停放於該處
      （該部機車為甲○○所有，停放於該處），竟意圖為自己不法之所有，以其前
      揭所侵占入己之該支鑰匙插入該部機車之電門，將該部機車發動後竊取，得手
      後騎乘該車離開該處用以代步。
（三）嗣於同月十八日十九時三十分許己○○騎乘車號ＧＦＰ—三一五號重型機車搭
      載姓名年籍不詳綽號「阿彬」之成年男子往士林方向行駛，行經台北市○○○
      路○段四號一樓丁○○所開設之茶行時，因見店內無人，兩人遂共同基於意圖
      為自己不法所有之犯意聯絡，由「阿彬」在一旁把風接應，而由己○○進入店
      內竊取收銀機上之新台幣（下同）十元硬幣二十六枚，正欲離去時之際，經丁○○發現，追至台北市士林區○○○路○段與葫蘆街口時加以逮捕，報警處理
      ，並扣得車號ＧＦＰ—三一五號重型機車、竊車所用之鑰匙一支及十元硬幣二
      十六枚，「阿彬」則趁隙逃走，己○○於同年月十九日經臺灣士林地方法院檢
      察署檢察官偵訊後向台灣士林地方法院聲請羈押，經台灣士林地方法院命交保
      二萬。
（四）仍不知悔改，復賡續前開意圖為自己不法所有之概括犯意，於九十一年六月三
      日九時許，在台北縣永和市○○路○段頂溪捷運站旁，拾獲不詳姓名之人所遺
      失之機車鑰匙一把，己○○竟意圖為自己不法之所有，將之侵占入己，而未送
      至警察機關招領。嗣己○○於將該把鑰匙侵占入己後並在附近尋找竊車目標，
      於同日九時許，在同一地點，見車號ＣＧＥ—一五五號重型機車一部停放於該
      處（該部機車為戊○○所有，於同年五月二十八日十五時在台北市○○區○○
      街二一二巷二號前遭不詳姓名年籍之竊賊所竊取，並於該竊賊現實持有中置於
      該處）竟意圖為自己不法之所有，以其所侵占入己之該支鑰匙插入該部機車之
      電門，將該部機車發動後竊取，得手後騎乘該車離開該處用以代步，嗣於同年
      六月三日十二時十五分許，由己○○騎乘該車行經台北縣永和市○○路○段一
      二五號前時，為警查獲，並扣得得車號ＣＧＥ—一五五號重型機車、竊車所用
      之鑰匙一支，己○○於同年月十九日經臺灣台北地方法院檢察署檢察官偵訊後
      ，命限制住居。
（五）仍不知悔改，復賡續前開意圖為自己不法所有之概括犯意，於九十一年七月二
      十一日九時許，在台北市○○區○○路一段三十三巷三十三弄巷口前，拾獲不
      詳姓名之人所遺失之機車鑰匙一把，己○○竟意圖為自己不法之所有，將之侵
      占入己，而未送至警察機關招領。嗣己○○於將該把鑰匙侵占入己後並在附近
      尋找竊車目標，於同日九時許，在同一地點，見車號ＧＦＳ—四六八號重型機
      車一部停放於該處（該部機車為丙○○所有，停放於該處）竟意圖為自己不法
      之所有，以其所侵占入己之該支鑰匙插入該部機車之電門，將該部機車發動後
      竊取，得手後騎乘該車離開該處用以代步，繼而將該車停放於台北市市○○道
      旁建成國中停車場，嗣於同月二十二日二十時十分許，己○○前往該處欲騎乘
      機車時，為警當場查獲，並扣得得車號ＧＦＳ—四六八號重型機車、竊車所用
      之鑰匙一支。
三、案經台北市政府警察士林分局、中山分局報請台灣士林地方法院檢察署呈請臺灣
    高等法院檢察署令轉臺灣台北地方法院檢察署檢察官偵查起訴及台北縣政府警察
    局永和分局報請臺灣台北地方法院檢察署檢察官偵查起訴。
    理   由
一、右開事實，迭據被告己○○於本院審理時坦承不諱（見本院九十一年十一月二十
    七日審理筆錄），核與被害人乙○○、甲○○、丁○○、戊○○、丙○○等人指
    訴失竊情節相符，且有贓物認領收據五紙、車輛車牌失竊作業—查獲車牌認可資
    料四紙、失竊報告二紙附卷可證（分別附於台灣士林地方法院檢察署九十一年度
    偵字第七七五０號、第三００九號卷、台灣台北地方法院檢察署九十一年度偵字
    第一一八五二號卷），此外復有機車鑰匙三支扣案可證；按被告之自白，不得作
    為有罪判決之唯一證據，仍應調查其他必要之證據，以察其是否與事實相符，刑
    事訴訟法第一百五十六條第二項定有明文。又被告之自白固不得作為認定犯罪之
    唯一證據，而須以補強證據證明其確與事實相符，然茲所謂之補強證據，並非以
    證明犯罪構成要件之全部事實為必要，倘其得以佐證自白之犯罪非屬虛構，能予
    保障所自白事實之真實性，即已充分，此有最高法院七十三年台上字第五六三八
    號判例可資參照。是本院依（一）被害人乙○○、甲○○、丁○○、戊○○、丙○○等人之指訴；（二）贓物認領收據五紙、車輛車牌失竊作業—查獲車牌認可
    資料四紙、失竊報告二紙以及扣案機車鑰匙三支等補強證據，已足資擔保被告己○○於審判中就前開事實所為任意性自白具有相當程度之真實性，而得使本院確
    信被告己○○前述自白之犯罪事實確屬真實；事證明確，被告上開連續竊盜犯行
    ，堪以認定，應依法論科。
二、按被告己○○拾得鑰匙，未送至警察機關招領，而放置於自己身上，並持之以用
    以行竊機車，其有侵占之行為及為自己不法所有之意圖已甚明顯，則被告己○○
    此部分之行為，核係犯刑法第三百三十七條之侵占遺失物罪（檢察官漏引起訴法
    條，蒞庭檢察官已加以更正）。再被告竊取乙○○所有之上開機車、吳偉華所有
    之上開機車、丁○○所有之十元硬幣二十六枚、戊○○所有為不詳姓名竊賊而持
    有中之上開機車、丙○○所有之上開機車之行為，則係犯刑法第三百二十條第一
    項之竊盜罪。由被告己○○與不詳姓名年籍綽號「阿彬」成年男子就事實欄二第
    （三）部分之竊盜犯行有犯意聯絡及行為分擔為共同正犯。被告所犯上開侵占遺
    失物罪及竊盜罪，且有方法結果之牽連犯關係，依刑法第五十五條規定，應從一
    法定最高本刑較重之刑法三百二十條第一項之竊盜罪處斷。被告先後五次竊盜行
    為，時間緊接，觸犯基本犯罪構成要件相同之罪名，顯係基於概括犯意為之，應
    論以刑法第三百二十條第一項竊盜罪之一罪，並依法加重其刑。爰審酌被告行為
    時係在如事實欄一所述之假釋期間內，此有臺灣高等法院刑案記錄簡覆表一紙附
    卷可稽，猶不知潔身自愛，惕勵向上，且於屢次交保後仍再犯竊盜犯行顯然無視
    於法律之存在暨其犯罪手段、犯罪所生損害暨其犯後尚能坦承犯行犯後態度尚稱
    良好等一切情狀，量處如主文所示之刑。
三、扣案之鑰匙三把，如前所述，為被告所侵占入己，非屬被告所有，故於本件本院
    無法援引刑法第三十八條第一項第二款、第三項前段規定為沒收之諭知，併予說
    明。
據上論斷，應依刑事訴訟法第二百九十九條第一項前段，刑法第二十八條、第五十六
條、第三百二十條第一項、第三百三十七條、第五十五條，罰金罰緩提高標準條例第
一條前段，判決如主文。
本案經檢察官孫治遠到庭執行職務
中      華      民      國     九十一     年      十二     月    九     日
                                  臺灣臺北地方法院刑事第三庭
                                      法  官  陳德民
右正本證明與原本無異
如不服本判決應於送達後十日內向本院提出上訴狀
                                      書記官  葉志昭
中      華      民      國     九十一     年      十二     月    九     日
附錄本案論罪科刑法條全文：
中華民國刑法第三百二十條：
意圖為自己或第三人不法之所有，而竊取他人之動產者，為竊盜罪，處五年以下有期
徒刑、拘役或五百元以下罰金。
意圖為自己或第三人不法之利益，而竊佔他人之不動產者，依前項之規定處斷。
前二項之未遂犯罰之。
中華民國刑法第三百三十七條：
意圖為自己或第三人不法之所有，而侵占遺失物、漂流物或其他離本人所持有之物者
，處五百元以下罰金。
